Inventaris van het archief van de Administratie der Nationale Domeinen en Geestelijke Goederen, mei 1809-april 1814
Nationaal Archief, Den Haag
- REKENINGEN
  - Van bekende herkomst, A.
    - Van Mr. N. van Diermen, rentmeester van de gesupprimeerde kelnarij van Putten. Hierbij., 1803-1810; 487; 1 Portefeuille
      Lijst Hingman nr. 82.
    - Van J.M.F. van Everdingen, provisoneel administrateur der goederen behoorende aan het gesupprimeerde stift Zennewijnen, als behoorende dezelve over dat tijdvak, volgens Keizerlijk besluit van 22 Oct. 1811 aan de Amortisatiekas. Met bijlagen., 27 Febr.-31 Dec. 1811; 488; 1 Portefeuille
    - Van Mr. H. Ribbers, gewezen administrateur van de Meilendoncksche en Rundsche Leij, Petri en Mei 1809-Petri en Mei 1810, Petri en Mei 1810-ult. Dec. 1810. Met bijlagen., 1809-1810; 489; 1 Portefeuille
    - Van J.D.N. van der Trappen als gehad hebbende de administratie van de domeinen van het Westland, gedoteerd aan de principe Pauline, over de jaren 1813. Met bijlagen., 490; 1 Portefeuille
      Lijst Hingman nr. 55.
    - Van Mr. W.M. de Brauw, rentmeester van het extraordinaire van de gemeene zake in het kwartier Zeeland, Beoosterschelde, over de landen van Schouwen, de Stad Brouwershaven, Dreischor, Zonnemaire en Noord-Gouwe met annexe polders. Met kohieren van tienden, enz., 1809; 491; 1 Portefeuille
      Lijst Hingman nr. 44.
    - Van Mr. W.M. de Brauw, als voren, 1810; 492; 1 Portefeuille
      Met opgeplakt gedrukt nummer 14.
      Lijst Hingman nr. 19.
    - Van H.F. van Raden, rentmeester van de domeinen gelegen binnen Hulsterambacht, mitsgaders van een gedeelte der tienden onder Steenbergen, gedoteerd geweest aan den hertog van Bassano. Met suppletoire rekening. Conditien van verpachtingen en andere bijlagen., 1811-1813; 493-495
      - 1811, 493; 1 Portefeuille
        Lijst Hingman nr. 87.
      - 1812, 494; 1 Portefeuille
        Lijst Hingman nr. 88.
      - 1813, 495; 1 Portefeuille
        Lijst Hingman nr. 89.
    - Van Mr. A.J. van Mansfelt, rentmeester generaal der nationale domeinen in Utrecht en alzoo speciaal gequalificeerd tot ontvangst der kooppenningen van de tengevolge van de publicatie van het Uitvoerend Bewind van 20 Febr. 1801 verkochte nationale domeinen in het voormalig gewest Utrecht. Met aanhangsel en andere bijlagen., 1803-1809; 496; 1 Portefeuille
      Met opgeplakt gedrukt nummer 61.
      Lijst Hingman nr. 78.
    - Van Mr. A.J. van Mansfelt als gewezen rentmeester generaal der domeinen in het departement Utrecht van zijne ontvangsten en uitgaven gedaan tot het einde van zijn administratie op 31 Dec. 1811 als wanneer dezelve aan de fransche administratie overgegaan is. Met bijlagen., tm. 31 dec. 1811; 497; 1 Portefeuille
      Lijst Hingman nr. 79.
    - Van Deonijs Oortman, als provisoneele administrateur der goederen van het kapittel van St. Pieter te Utrecht die, ingevolge Keizerlijk decreet van 27 Febr. 1811 met de Staatsdomeinen zijn vereenigd en thans behooren aan de Amortisatiekas. Met suppletoire rekening en bijlagen., 498; 1 Portefeuille
      Met opgeplakt gedrukte nummer 73.
      Lijst Hingman nr. 16.
    - Van als voren wegens ontvangsten en uitgaven der armengoederen van het bestaan hebbende kapittel van St. Pieter te Utrecht. In duplo., 27 Febr.-1 Juli 1811; 499; 1 Portefeuille
    - Van H. van Ommeren, gewezen rentmeester, wegens de goederen en inkomsten van het gesupprimeerde kapittel van St. Marie te Utrecht, 1811; 500; 1 Portefeuille
      Hierbij als bijlage Rekening v.d. fabriekkamer der kapittels 1810.
      Lijst Hingman nr. 9.
    - Van Cornelis van Lakerveldt, rentmeester van de tienden van Varik, Heessels Geldermalsen, Meeteren, Deijl en Rumpt, 1811; 501; 1 Portefeuille
      Waarschijnlijk bijlage van de rekening van den rentmeester van het kapittel van St. Marie te Utrecht, over 1812, nagezien en accoord bevonden door den commissaris E. Temminck.
    - Van Mr. Joh. van Doelen, gechargeerd geweest met de administratie der goederen behoord hebbende aan het kapittel van St. Jan te Utrecht, welke volgens Keizerlijk decreet van 27 Febr. 1811 met de Staatsdomeinen vereenigd zijn en thans behooren aan de Amortisatiekas. Met bijlagen., 502; 1 Portefeuille
      Met opgeplakt gedrukt nummer 29.
      Lijst Hingman nr. 63.
    - Van Mr. J.H. Cazius, oud rentmeester van de geexteerd hebbende proosdij van St. Johan te Utrecht, van zijne ontvangsten en uitgaven voor de amortisatiekas. Met bijlagen., 27 Febr.-31 Dec. 1811; 503; 1 Portefeuille
      Lijst Hingman nr. 71.
    - Van Anthony van Dam, oud rentmeester van het kapittel van Oud Munster te Utrecht, van de goederen en inkomsten van dat kapittel, die volgens Keizerlijk decreet van 22 October 1811 sedert 27 Februari 1811 aan de Amortisatiekas moeten komen. Met restantlijsten, enz., 504; 1 Portefeuille
      Lijst Hingman nr. 39.
    - Van Mr. G.B. van der Velden van Voorst, als gechargeerd geweest met de administratie der goederen behoord hebbende aan het kapittel ten Dom te Utrecht, volgens keizerlijk decreet van 27 Februari 1811. Met suppletoire rekening, restantlijsten, enz., 505; 1 Portefeuille
      Lijst Hingman nr. 24.
    - Van U.W.F. Cazius, gewezen rentmeester, wegens de goederen en inkomsten van de bestaan hebbende Duitsche Orde, Balije van Utrecht, die, ingevolge Keizerlijk decreet van 22 Oct. 1811 vereenigd zijn met de Staatsdomeinen, en sedert 27 Febr. 1811 aan de Amortisatiekas moeten verantwoord worden. Met duplicaat, restantlijsten, enz., 506; 1 Portefeuille
      Lijst Hingman nr. 70.
    - Van H.J. van Galen, rentmeester der domeinen gedoteerd geweest aan de orde der réunie, gelegen in Gelderland, wegens de goederen gehoord hebbende aan de commanderie van St. Jan te Arnhem over het jaar 1813. Met bijlagen., 507; 1 Portefeuille
      Lijst Hingman nr. 74.
    - Van Mr. L. van de Kasteele Wzn., als bij dispositie van 27 Mei 1811, gechargeerd met de provisioneele administratie der goederen behoord hebbende tot de bestaan hebbende Commanderie van Ingen, ten behoeve van de Amortisatiekas. Met bijlagen., 27 Febr.-31 Dec. 1811; 508; 1 Portefeuille
      Lijst Hingman nr. 64.
      Met opgeplakt gedrukt nr. 51.
    - Van U.W.F. Cazius, als gechargeerd met de administratie der goederen, behoord hebbende aan de gewezen commanderij van Thiel, sedert 27 Febr.-31 Dec. 1811 ten behoeve van de amortisatiekas, velke bij vorige rekening niet kon worden gedaan vermits de onder-rentmeester Ph.W. v.d. Horst zijn rekening aan den rendant niet had voldaan. Met bijlagen., 509; 1 Portefeuille
      Lijst Hingman nr. 72.
    - Van Mr. L. van de Kasteele, gechargeerd met de administratie der goederen van het kapittel van St. Jan Baptist te Wijk bij Duurstede, behoorende, volgens Keizerlijk decreet van 22 October 1811 aan de Amortisatiekas. Met bijlagen., 510; 1 Portefeuille
      Lijst Hingman nr. 15.
    - Van den administrateur L. van de Kasteele Wzn., van de domeinen van IJsselstein, gedoteerd geweest aan den franschen generaal Lauriston en graaf Yvan. Met bijlagen., 1812 en 1813; 511; 1 Portefeuille
      Lijst Hingman nr. 13 en 14.
    - Van R. Meulenhof, fungerend Landrentmeester van Salland (en Windesheim) wegens de nieuwe domeinkas tot den landrentambte van Salland behoorende verschenen Martini 1810 en Petri daaraanvolgende. Duplicaat. Met bijlagen., 512; 1 Portefeuille
      Met opgeplakt gedrukt nummer 65.
      Lijst Hingman nr. 30.
    - Van H. Pennink Hzn., rentmeester van het klooster Oldenzaal. Met bijlagen., 1809-1811; 514; 1 Portefeuille
      Lijst Hingman nr. 36.
      De rekening over 1807 werd door den Gouverneur van Overijssel, bij missive van 6 Juli 1814 nr. 318 (Finantien) gezonden aan President, Raden en Rekenmeesters der domeinen
    - Van H. Pennink Hzn., als rentmeester van het kapittel Oldenzaal. Met bijlagen., 1807-1810; 515; 1 Portefeuille
      Lijst Hingman nr. 37.
      De rekening over 1807 als voren.
    - Van H. Pennink Hzn., als rentmeester van het kapittel en klooster Oldenzaal wegens de revenuen en opkomsten behoorende tot de latijnsche Scholen te Oldenzaal. Met bijlagen., 1808-1811; 516; 1 Portefeuille
      Lijst Hingman nr. 65.
    - Van de Weduwe J.E. Lamberts, waargenomen hebbende het rentambt van de praabstdij en vicarie van Oldenzaal, wegens den verkoop van eenige perceelen landsdomeinen gehouden 31 Januari en 1 Februari 1812 te Almelo. Met bijlagen., 517; 1 Portefeuille
      Met opgeplakt gedrukt nummer 56.
      Lijst Hingman nr. 53.
    - Van H. Pennink Hzn., rentmeester van de goederen van het gesupprimeerde stift Weerselo. Met bijlagen., 1809-1811; 518; 1 Portefeuille
      Lijst Hingman nr. 66.
      De rekening van 1807 werd door den Gouverneur van Overijssel, bij missive van 6 Juli 1814 nr. 318 (Finantien) gezonden aan President, Raden en Rekenmeesters der domeinen
    - Van H. Pennink Hzn., rentmeester van de goederen van het klooster Almelo. Met bijlagen., 1809-1811; 519; 1 Portefeuille
    - Staat van ontvangsten en uitgaven wegens de gecombineerde rentambten van den gewezen rentmeester Pennink, loopende over de jaren 1807-1810, waarop mede is gebracht hetgeen voornoemden rentmeester wegens vroegere sloten zijner administratie aan het Rijk is schuldig gebleven., 520; 1 Portefeuille
      Lijst Hingman nr. 31.
    - Van H. Pennink Hzn., gewezen rentmeester van het kapittel en klooster Oldenzaal, stift Weerselo en het klooster Almelo, ter zake van den ontvangst van kooppeningen van de volgens Keizerlijk decreet van 20 Aug. 1811 op den 8e Juni 1812 en volgende dagen verkochte nationale domeinen behoord hebbende tot voornoemde gecombineerde rentambten. In duplo., 521; 1 Portefeuille
      Met roode inkt genummerd 6.
    - Van H. Pennink Hzn., rentmeester van het kapittel en klooster Oldenzaal, stift Weerselo en klooster Almelo, wegens ontvangst der kooppenningen van het opgaand boomgewas, staande op dominiale erven 1812, en wegens pachten, smalle tienden en uitgangen van domeinen verkocht in de tweede veiling van het departement der monden van den IJssel. Met bijlagen., 12 Nov. 1811-30 Juni 1812; 522; 1 Portefeuille
    - Van H. Pennink Hzn., rentmeester van het kapittel en klooster Oldenzaal, stift Weerselo en klooster Almelo wegens ontvangst der revenuen van de domeinen welk in de tweede veiling overkocht gebleven zijn, verschenen op Martini., 1812; 523; 1 Portefeuille
    - Van Gerardus Krals, gewezen rentmeester van het gesupprimeerde stift Ter Hunnepe, 27 Febr.- 31 Dec. 1811; 524; 1 Portefeuille
      Lijst Hingman nr. 21.
      Afgehoord en gesloten door de Algemeene Rekenkamer
    - Van Mr Jacob Wernerus van Hoek, rentmeester der kerkelijke en geestelijke goederen van Stad en Lande van Bergen op Zoom over 1805-1810, 524A-524B; 2 delen
      - 1805-1809, 524A
      - 1810, 524B
    - Van Bernard Joost Lulofs, rentmeester van de geestelijke goederen waarvan de corpora ressorteeren binnen Zutphen, Doesburg, Doetinchem en Lochum, voorts van de pastorien, vicarien, enz. Met bijlagen., 1809; 526; 1 Portefeuille
      Lijst Hingman Nr. 98.
    - Als voren. Met bijlagen., 1810 en 1811; 527; 1 Portefeuille
      Lijst Hingman nr. 27 en 99.
    - Van Bernard Joost Lulofs, rentmeester van de geestelijke goederen het rentambt Zutphen, welke aan de Amortisatiekas zijn afgestaan. Met bijlagen., 1811; 528; 1 Portefeuille
      Lijst Hingman nr. 28.
  - Van onbekende herkomst, B.
    Afgehoord en gesloten door de departementale besturen:
    - Van H. Ketjen, rentmeester van het gewezen graafschap Zutphen, 2 deelen., 1810; 530; 1 Portefeuille
      Met rood gemerkt nr. 193.
    - Van Th. Prins, boschmeester van de Veluwe en Veluwezoom, 2 deelen., 1809-1810; 532; 1 Portefeuille
      Met rood gemerkt nr. 169.
    - Van W.A. van der Feltz, rentmeester der domeinen van Bommel, Tieler en Bommelerwaard, voorts Beest, rhenoy en Acquoy. Met bijlagen., 16 Febr. 1809-16 Maart 1810; 533; 1 Portefeuille
      Met rood gemerkt nr. 163.
    - Van J.J. Tengbergen, rentmeester der Schuilenborgsche goederen, tienden enz. 3 stukken., 1810- 1811; 534; 1 Portefeuille
      Met rood gemerkt nr. 142.
    - Van Mr. J.K. Feitsma, ontvanger generaal in het departement Friesland, gechargeerd met de perceptie der objecten behoorende tot de publieke Staatsdomeinen in gemeld departement. Met bijlagen. 3 stukken., 1 Mei 1807-1812; 542; 1 Portefeuille
      Met rood gemerkt nr. 173
    - Van H. Tegelaar, Landrentmeester, wegens de nieuwe domeinkas tot den Landrentambte van Salland gehorende, 1809; 544; 1 Portefeuille
      Met rood gemerkt Nr. 199.
      De rekeningen van 1806 en 1897 waarschijnlijk door den Gouverneur van Overijssel, bij missive van 6 Sept. 1814 nr. 678 gezonden aan President, Raden en Rekenmeesters der domeinen (Exhib. 8 Sept. nr. 3).
    - Van R. Meulenhof, rentmeester van de pastorie- en vicariegoederen van Salland en IJsselmuiden. 3 deeltjes., 1810; 545; 1 Portefeuille
      Met rood gemerkt nr. 198.
      De jaren 1806 en 1807 als bij nr. 544 staat genoteerd.
    - Van C.A.L. van der Wijck, Landrentmeester van Twenthe. 3 deelen., 1809; 547; 1 Portefeuille
      Met rood gemerkt nr. 153.
      De jaren 1806 en 1807 als nr. 544.
    - Van den ambtman J.E. Lamberts (1807 en 1811 van zijne weduwe) van de Praabstdij en van de vicariegoederen van Oldenzaal, 6 stukken., 1806, 1807 en 1811; 552; 1 Portefeuille
      Met rood gemerkt nr. 41.
      De rekeningen over 1806 en 1807 door den Gouverneur van Overijssel, bij missive van 6 Sept. 1814 nr. 678 gezonden aan President, Raden en Rekenmeesters der domeinen (exhib. 8 Sept. nr. 3).
    - Van H. Pennink Hzn., gewezen rentmeester van de gecombineerde rentambten van het kapittel en klooster Oldenzaal, Stift Weerselo en klooster Almelo, wegens zijne administratie over de Stokkemertiende. Met bijlagen., 1805-1811; 553; 1 Portefeuille
      Met rood gemerkt nr. 167.
    - Van P. Hartkamp, als opzichter van de verlaten landen achter de Kuinre. 3 stukken., 1810; 555; 1 Portefeuille
    - Van H.J. Kleinefeld, gecommitteerde rentmeester der domeinen van Megen, 1802, 1803, 1804, met brieven en andere stukken betreffende de liquidatie der rekeningen van de rentmeesters H. Roerich en H.J. Kleinefeld, over 1802-1810. 3 deelen en eenige losse stukken., 559; 1 Portefeuille
      Op elk deel een opgeplakt etiquet waarop staat "inventaris nr. 42".
    - Van J.E. Sanders van Well, rentmeester der domeinen van 't gesupprimeerd kapittel van Xanten en andere corporatien, beneficien en gestichten gelegen in en om Nijmegen, derzelver Schependom en rijke, ambte tusschen Maas en Waal, Overbetuwe, in het voormalige land van Cuijk thans Bataafsch Brabant, Graafschap Megen en in die van Ravenstein, 1803 (met bijlagen) en 1806., 1803, 1806; 560; 1 Portefeuille
      Met opgeplakt gedrukt nummer 95.
    - Van G.A.M. van Bommel, rentmeester van 't Hoogheemraadschap van Rijnland, wegens de van den Agent van Inwendige Politie en toezicht op den staat van dijken,wegen en wateren der Bataafsche Republiek, ontvangen penningen tot het bestranden van den Oever van den Rietwijkerpolder aan het Haarlemmermeer. Met duplicaat en bijlagen., 1802; 567; 1 Portefeuille
      Met zwart genummerd 63.
      Afgehoord en gesloten door het Hof van Rekeningen
    - Van Dr. H.J. van Galen, Landrentmeester-generaal, wegens ontvangsten en uitgaven van de separate kas van intrest-betaling van intrest-coupons van de resteerende losrenten uit de vrijwillige negotiatie op de domeinen van 1801, verschenen 1 Nov. 1807 en vroeger. Triplicaat. 1 stuk., 1801-1807; 568; 1 Portefeuille
      Met rood genummerd 108.
    - Van Dr. H.J. van Galen, Landrentmeester generaal, wegens verkochte nationale domeinen in het departement Gelderland, behoord hebbende tot diverse rentambten, gedurende de jaren 1807 en 1808. Van de Algemene Rekenkamer overgenomen in of na 1863. (zie de lijst in ingekomen brief 1863 nr. 28)., 1807, 1808; 569; 1 Portefeuille
      Met rood genummerd 59.
    - Van Mr. G.A.M. van Bommel, rentmeester van het Hoogheemraadschap van Rijnland wegens werken aan den oever van het Haarlemmermeer. Met bijlagen., 1809 en 1810; 570; 1 Portefeuille
      Met zwart genummerd 31 en 603.
    - Van Hendrik Ketjen, Landrentmeester van de domeinen van het gewezen kwartier van Zutphen. Met bijlagen., 1811; 576; 1 Portefeuille
    - Van Dr. H.J. van Galen, wegens de administratie van den boedel van Theod. van Hemmessen, voormalig administrateur van Bahr en Lathum, van den momber Dr. A.A. Ronkens, uit hoofde van het cesseeren zijner functie op den 1en Maart 1811 overgenomen. Met bijlagen., 577; 1 Portefeuille
    - Van Dr. H.J. van Galen, gewezen Landrentmeester Generaal der domeinen van Gelderland en alzoo provisioneel gechargeerd met de administratie der geestelijke rentambten op de Veluwe, wegens ontvangst en uitgave der verkochte en onverkocht gebleven dominiale perceelen. Met bijlagen., 1812; 578; 1 Portefeuille
      Met rood genummerd 58.
    - Van Johannes Sipman, als rentmeester van de goederen van het gesupprimeerde klooster te Opheusden, 1809-1811 (1809 in duplo). Met bijlagen., 579; 1 Portefeuille
      Met rood gemerkt nr. 123.
    - Van J.C.P.E. Menso, als gewezen rentmeester van de zoogenaamde Koningsgoederen in en bij Rhenen gelegen. Met bijlagen., 1811; 580; 1 Portefeuille
    - Van Gerrit Vermooten, rentmeester generaal van het domeinkantoor te Haarlem van zijne ontvangen en uitgaven wegens eenige dominiale perceelen welke ter verkoop zijn aangeslagen maar geen koopers gevonden hebben. Met bijlagen., 1811; 581; 1 Portefeuille
    - Van F. Nahuijs, ontvanger van het verdiepgeld te Vreeswijk, van alle schepen den Vaartschen Rijn passeerende. Met bijlagen., 1811; 582; 1 Portefeuille
      Met rood genummerd 177.
    - Van Cornelis van Klemmen, als ontvanger van 's Rijks domeinen-tol over het departement der Zuiderzee, te Wijk bij Duurstede. Met bijlagen., 1811; 583; 1 Portefeuille
    - Van de onverkochte perceelen onder de praabstdij van Oldenzaal, geadministreerd door de weduwe van wijlen den rentmeester Lamberts, 1812; 584; 1 Portefeuille
    - Van A. van Baak Jr. als geauthoriseerd tot de administratie van de verlatene en bij defect van koopers bij de voormalige provintie van Overijssel, aangehoudene landen, akkers, riethoven en water te Wanneperveen en Dinxterveen gelegen., 1811-1812; 585; 1 Portefeuille
      Met rood genummerd 182. afgehoord en gesloten door den Commissaris Generaal van Financiën
    - Van Dr. H.J. van Galen, rentmeester-generaal der domeinen in het departement Gelderland. Met bijlagen., 1811; 586; 1 Portefeuille
      Met rood genummerd 40.
    - Van H. Ketjen, gewezen Landrentmeester der domeinen en der Zutphen, wegens in 1812, ingevolge Keizerlijk decreet van 20 Aug. 1811, verkochte domeinen. Met bijlagen., 587; 1 Portefeuille
      Met rood genummerd 194.
    - Van J.C.P.E. Menso, fungeerend rentmeester der zoogenaamde Koningsgoederen te Rhenen, als bealst geweest zijnde met den verkoop van het zoogenaamde Koningshuis, plaats gehad hebbende te Amsterdam den 10en Februari 1812. Met bijlagen., 588; 1 Portefeuille
      Met rood genummerd 45.
    - Van Mr. A.J. van Mansfelt, gewezen Rentmeester-generaal der domeinen in Utrecht, wegens ontvangsten en uitgaven ter zake van de verkooping van domeinen in, 1811 en 1812; 589; 1 Portefeuille
      Met rood genummerd 44.
    - Van J.K. Feitsma, ontvanger generaal te Leeuwarden, als gechargeerd geweest met den verkoop van domeinen in het departement Friesland dd. 27 Januari 1812. Met bijlagen., 590; 1 Portefeuille
      Met rood genummerd 174.
    - Van R. Meulenhoff, gevezen Landrentmeester van Salland en Windesheim, wegens op den 5e Februari 1812 binnen Deventer verkochte domeinen. Met bijlagen., 591
      1 Portefeuille Met rood genummerd 197. afgehoord en gesloten door President, Raden en Rekenmeesters der domeinen:
    - Van J.E. Sanders van Well, rentmeester der domeinen herkomstig van 't gesupprimeerde kapittel van Xanten en andere corporatien, beneficien en gestichten gelegen in en om de stad Nijmegen, deszelfs Schependom en Rijke ambte, tusschen Maas en Waal, Overbetuwe, voorts in het voormaals land van Kuijk, thans Bataafsch Brabant, graafschap Megen en in die van Ravenstein. Met bijlagen., 1807-1810; 592; 1 Portefeuille
    - Van J.E. Sanders van Well, rentmeester der domeinen van het kapittel van St. Victor te Xanten, van de tienden herkomstig van of in admodiatie geweest door voornoemd kapittel, Met bijlagen., 1806-1810; 593; 1 Portefeuille
    - Van H. Roerich, gewezen rentmeester der domeinen van Stad en Lande van Megen., 1805-1807; 594; 1 deel
      Met opgeplakt etiquet waarop "Inventaris nr. 42" en opgeplakt gedrukt nummer 87.
    - Van H.J. Kleinefeld, gecommitteerd rentmeester der domeinen van Stad en Lande van Megen. 2 deelen., 1808, 1809 en 1810; 595; 1 Portefeuille
      Beide deelen met opgeplakt etiquet waarop: "Inventaris nr. 42".
      Deel 1808, 1809 bovendien met opgeplakt gedrukt nummer 52.
    - Van C. de roon, gewezen rentmeester der geestelijke goederen over de kwartieren van Kempenland en Oisterwijk. 1 deel., 1807-1809; 596
      Met opgeplakt gedrukt nummer 90.
    - Van G. de Jong, gewezen Secretaris van St. Oedenrode, wegens den verkoop der ruïne van de omgevallen Oda Toorn. Met bijlagen., 1801; 597; 1 Portefeuille
      Met opgeplakt gedrukt nr. 48.
    - Van H.J. Woldringh, rentmeester der domeinen van Prinsland, wegens de restanten van voormaals gedoteerde goederen, enz. voor de jaren 1814 en vroeger. Met bijlagen, waaronder restantjournalen 1811-1814., 599; 1 Portefeuille
      Met opgeplakt gedrukt nr. 125.
    - Van D. de Jongh, fungeerend rentmeester der domeinen van Twintighoeven. Met bijlagen., 1811; 601; 1 Portefeuille
    - Van D. de Jongh, fungeerend rentmeester van Twintighoeven van zijne ontvangsten en uitgaven wegens den Louisepolder, behoorende ingevolge decreet van Z.M. den Keizer dd. 30 Aug. 1811 aan de Amortisatiekas, ten behoeve van den nieuw aan te leggen weg tusschen Antwerpen en Amsterdam, 602; 1 Portefeuille
    - Van C.G. Hetterschij, rentmeester van Niervaart, wegens de restanten van het dienstjaar, 1811; 603; 1 Portefeuille
    - Van G.J. de Leeuw van Coolwijk, rentmeester der domeinen van Zutphen wegens ontvang en uitgaaf welke hij gehad en gedaan heeft wegens de restanten overgenomen van de registratie, over de jaren 1813 en 1814. Met bijlagen., 1813, 1814; 604; 1 Portefeuille
    - Van J.J. Tengbergen, gewezen rentmeester der domeinen onder den Schuilenburgh, in het voormalig kwartier van Zutphen, van verkochte of in eigendom afgestane goederen. Met bijlagen., 1812; 605; 1 Portefeuille
      Met opgedrukt zwart nr. 107.
    - Van A.W. Walijen, gewezen rentmeester der Staatsdomeinen van Borculo, Lichtenvoorde en Bredevoord, wegens in 1812 verkochte domeinen van gemeld rentambt., 606; 1 Portefeuille
      Met rood genummerd 27.
    - Van E. Broeker, rentmeester van de geestelijke goederen in de gewezen heerlijkheid van Borculo, Lichtenvoorde en Groenlo, alsmede van de pastorien en viactien behoorende onder het Oude en Nieuwe klooster gelegen binnen de Stad Groenlo. Met bijlagen., 1810; 607; 1 Portefeuille
    - Van J.H. Cremer, gewezen rentmeester van Veluwe, wegens domeinen welke tot zijne administratie behoord hebben en den 14e Maart 1812 in het departement van den Boven-IJssel zijn verkocht. Met bijlagen., 608; 1 Portefeuille
    - Van J.H. Cremer als aftredende rentmeester der domeinen genaamd Tienden van de Veluwe en kelnarij van Putten, wegens de restanten van de jaren, 1811, 1812 en 1813; 609; 1 Portefeuille
    - Van A.W. van Hugenpoth, administratuer van de Rijlandsche waard. Met bijlagen., 1795, 1810 en 1811; 610; 1 Portefeuille
      Alleen de bijlagen zijn aanwezig. De rekeningen werden door President, Raden en Rekenmeesters der domeinen bij besluit van 17 Oct. 1814 ter examinatie in handen gesteld van den Raad Wittert en werden "benaderd" bij nr. 1760 Dagboek 1854". (zie aanteekeningen op losse vellen voor in den omslag der bijlagen).